【裁判字號】    97,裁,5166
【裁判日期】    971127
【裁判案由】    陞遷
【裁判全文】
最  高  行  政  法  院  裁  定
                                      97年度裁字第5166號
抗  告  人  甲○○
上列抗告人因與相對人財政部臺北市國稅局間陞遷事件，對於中
華民國97年9月9日臺北高等行政法院97年度訴更一字第13號裁定
，提起抗告，本院裁定如下︰
    主  文
抗告駁回。
抗告訴訟費用由抗告人負擔。
    理  由
一、按抗告法院認抗告為不合法或無理由者，應為駁回抗告之裁
    定。
二、原裁定以：本件抗告人因陞遷事件，不服臺北高等行政法院
    97年7月17日97年度訴更一字第13號裁定，提起抗告。經查
    抗告人係於97年7月22日收受該裁定，抗告人提起抗告之期
    間，應自97年7月23日起算，因其住居臺北市，無在途期間
    之扣除，至97年8月1日（星期五）即已屆滿，抗告人遲至97
    年9月5日始提起抗告顯已逾越行政訴訟法第268條所定應於
    送達後10日提起之法定不變期間，上開法定不變期間，難認
    合法，應予駁回。
三、抗告意旨略謂：抗告人於97年7月11日至同年8月31日向相對
    人請假赴大陸第二人民醫院，同時亦向原審法院表明該事由
    請假，則抗告人於97年8月31日入境回國，於翌日即97年9月
    1日始收受裁定書，抗告程序合法云云。
四、本院按：「應受送達人有就業處所者，亦得向該處所為送達
    。」「送達於住居所、事務所、營業所或機關所在地不獲會
    晤應受送達人者，得將文書付與有辨別事理能力之同居人、
    受僱人或願代為收受而居住於同一住宅之主人。前條所定送
    達處所之接收郵件人員，視為前項之同居人或受僱人。」分
    別為行政訴訟法第71條第3項及第72條第1、2項所明定。本
    件原審97年7月17日97年度訴更一字第13號裁定於97年7月22
    日送達抗告人之工作處所，並由該處所接收郵件人員代為收
    受，有送達證書在原審卷可按；則依上開所述，原審97年7
    月17日97年度訴更一字第13號裁定自於97年7月22日送達抗
    告人之就業處所，並由該處所之接收郵件人員代收時即對抗
    告人發生送達之效力。且行政訴訟法第268條規定10日之抗
    告期間係法定不變期間，不得伸長或縮短，不因抗告人是否
    出國而受影響。抗告人主張其已向原審法院表明於97年7月
    11日至同年8月31日赴大陸請假事由，則於97年9月1日始收
    受裁定書，其提起抗告合法云云，自無可採。故而，原裁定
    以抗告人遲至97年9月5日始提出抗告狀，已逾10日之抗告不
    變期間，認其抗告不合法，裁定駁回抗告，核無違誤。抗告
    論旨，指摘原裁定違誤，求予廢棄，難認有理由，應予駁回
    。又本件係抗告人對於原裁定以抗告逾期為由予以駁回，而
    提起之抗告，故抗告人關於原審97年7月17日97年度訴更一
    字第13號裁定是否適法之指摘，即與本件之爭點無涉，本院
    自無再予論究之必要，併予敘明。
五、另按「因遲誤上訴或抗告期間而聲請回復原狀者，向為裁判
    之原行政法院為之；．．．。」行政訴訟法第92條第1項定
    有明文。本件抗告人不服原裁定，遲誤抗告期間，依上開規
    定，如有得回復原狀之原因，亦應向原審法院聲請，本院無
    從加予審酌，亦附此敘明。
六、據上論結，本件抗告為無理由。依行政訴訟法第104條、民
    事訴訟法第95條、第78條，裁定如主文。
中    華    民    國    97    年    11    月    27    日
                    最高行政法院第一庭
                        審判長法官  鄭  淑  貞
                              法官  黃  淑  玲
                              法官  吳  慧  娟
                              法官  帥  嘉  寶
                              法官  胡  方  新
以  上  正  本  證  明  與  原  本  無  異
中    華    民    國    97    年    11    月    27    日
                              書記官  郭  育  玎


司法院資訊處製作；財團法人民間司法改革基金會備份。
